---
title: "Préparation des données ASPE à partir de Hubeau"
output: github_document
format: gfm
---

```{r}
if (!require("pak")) install.packages("pak")

pak::pkg_install(c(
    "PascalIrz/aspe", 
    "OFB-IdF/AspeDashboard",
    "OFB-IdF/AspeDashboardData",
     "OFB-IdF/templatesOFB", 
    "MaelTheuliere/COGiter",
    "karthik/rdrop2","dreamRs/shinylogs", 
    "arrow", "httr", "sf", "rmapshaper", "dplyr", "purrr", "usethis", "stringr", "progress",
    "lubridate", "tidyr", "hubeau",
    "ggplot2", "cowplot", "ggiraph", "leaflet", "ows4R"
))


```

```{r}
library(aspe)

download_sandre <- FALSE
download_hubeau <- TRUE
```


## Téléchargement des données

Les données utilisées sont celles mises à disposition par l'API "poissons" de Hubeau.

On ne conserve que les opérations réalisées sur des stations avec un code Sandre, pour lesquelles le niveau de qualification est "correct" et correspondant à des protocoles permettant d'avoir une vision peuplement (les protocoles ciblant des espèces particulières ne sont pas conservés). 


```{r}
if (download_sandre) {
    AspeDashboardData::get_data_sandre("data_sandre.rda")
}

if (download_hubeau) {
  dept_test <- NULL # choisir un petit département à des fins de test (e.g. 93)
  

  maj <- file.exists("data_hubeau.rda")
  # maj <- FALSE
codes_stations <- AspeDashboardData::get_data_hubeau(update = maj, code_departement = dept_test, data_file = "data_hubeau.rda")
}

```

## Préparation des données

```{r}
AspeDashboardData::prep_data_dashboard("data_sandre.rda", "data_hubeau.rda", data_dashboard = "../inst/app/data")
```

## Préparation des popups

```{r}
if (dir.exists("inst"))
    unlink("inst", recursive = TRUE)

dir.create("inst/app/www/widgets", recursive = TRUE)

if (dir.exists("../inst/app/www/widgets"))
    file.copy(
        from = "../inst/app/www/widgets",
        to = "inst/app/www/",
        recursive = TRUE
    )

AspeDashboardData::prep_popups(
  codes_stations, 
  data_dashboard = "../inst/app/data",
  popup_dir = "inst/app/www/widgets",
  css_template = "../inst/app/www/style.css.bkp",
  dim_base = 0.82
  )

file.copy(
    from = "inst/app/www/widgets",
    to = "../inst/app/www",
    recursive = TRUE,
    overwrite = TRUE
)

unlink("inst", recursive = TRUE)

```
