---
title: "Préparation des données ASPE à partir de Hubeau"
output: github_document
format: gfm
---

```{r}
if (!require("pak")) install.packages("pak")

pak::pkg_install(c(
    "PascalIrz/aspe", 
    "OFB-IdF/AspeDashboard",
    "OFB-IdF/AspeDashboardData"
))


```

```{r}
library(aspe)

download_sandre <- FALSE
download_hubeau <- FALSE
```


## Téléchargement des données

Les données utilisées sont celles mises à disposition par l'API "poissons" de Hubeau.

On ne conserve que les opérations réalisées sur des stations avec un code Sandre, pour lesquelles le niveau de qualification est "correct" et correspondant à des protocoles permettant d'avoir une vision peuplement (les protocoles ciblant des espèces particulières ne sont pas conservés). 


```{r}
if (download_sandre) {
    AspeDashboardData::get_data_sandre("data_sandre.rda")
}

if (download_hubeau) {
  dept_test <- 94 # choisir un petit département à des fins de test (e.g. 93)
  

  maj <- file.exists("data_hubeau.rda")
  # maj <- FALSE
codes_stations <- AspeDashboardData::get_data_hubeau(update = maj, code_departement = dept_test, data_file = "data_hubeau.rda")
}

```

## Préparation des données

```{r}
AspeDashboardData::prep_data_dashboard("data_sandre.rda", "data_hubeau.rda", data_dashboard = "../inst/app/data")
```

